Minutes et répertoires du notaire Jean-Baptiste Théodore SENSIER, 1er octobre 1806 - 28 février 1821 (étude X)
Archives nationales
Minutes et répertoires du notaire Jean-Baptiste Théodore SENSIER (étude X)
1er octobre 1806 - 28 février 1821
MC/ET/X/876 - MC/ET/X/963, MC/RE/X/20 - MC/RE/X/27
Etude X; Sensier, Jean-Baptiste-Théodore
Archives nationales de France
Minutes et répertoires: la loi 2008-696 du 15 juillet 2008 relative aux archives a fixé à 75 ans à compter de la date de l'acte, ou à 25 ans à compter de la date du décès de l'intéressé si ce délai est plus bref, le délai de communication des minutes et répertoires des notaires; ce délai est porté à 100 ans à compter de la date de l'acte si le document se rapporte à un mineur (code du Patrimoine, articles L213-2, 4e d et 5e).
Autres documents de l'étude (dossiers de clients, comptabilité...): s'agissant d'archives privées, ces documents sont communicables selon les modalités fixées par le déposant ou le donateur.
Certains documents ne sont pas accessibles en raison de leur mauvais état de conservation.
Versement
Accès aux instruments de recherche de tous les notaires de l’étude X
Archives de l'étude X
- Minutes de Jean-Baptiste Théodore SENSIER, octobre 1806 - février 1821; MC/ET/X/876 - MC/ET/X/963
  - Minutes. 1806, octobre - 1806, décembre, octobre 1806 - décembre 1806; MC/ET/X/876
    Informations complémentaires:
    Informations concernant le classement:
    Le niveau inférieur de description, quand il existe, correspond aux minutes d'actes. Toutes les minutes ne sont pas forcément décrites une à une. Les descriptions de ces minutes sont plus ou moins détaillées.
  - Minutes. 1807, janvier - 1807, février, janvier 1807 - février 1807; MC/ET/X/877
  - Minutes. 1807, mars - 1807, avril, mars 1807 - avril 1807; MC/ET/X/878
  - Minutes. 1807, mai - 1807, juin, mai 1807 - juin 1807; MC/ET/X/879
  - Minutes. 1807, juillet - 1807, septembre, juillet 1807 - septembre 1807; MC/ET/X/880
  - Minutes. 1807, octobre - 1807, décembre, octobre 1807 - décembre 1807; MC/ET/X/881
  - Minutes. 1808, février, février 1808; MC/ET/X/882
    Manque(s) constaté(s) dans cet article:
    Le mois de janvier 1808 manque.
  - Minutes. 1808, mars - 1808, avril, mars 1808 - avril 1808; MC/ET/X/883
  - Minutes. 1808, mai - 1808, juin, mai 1808 - juin 1808; MC/ET/X/884
  - Minutes. 1808, juillet - 1808, septembre, juillet 1808 - septembre 1808; MC/ET/X/885
  - Minutes. 1808, octobre - 1808, décembre, octobre 1808 - décembre 1808; MC/ET/X/886
  - Minutes. 1809, janvier - 1809, février, janvier 1809 - février 1809; MC/ET/X/887
  - Minutes. 1809, mars - 1809, avril, mars 1809 - avril 1809; MC/ET/X/888
  - Minutes. 1809, mai - 1809, juin, mai 1809 - juin 1809; MC/ET/X/889
    - Notoriété après décès de Nicolas Jean Baptiste Gobin, notaire (il est mentionné qu'il n'a pas été fait d'inventaire après son décès, sa sœur, Marguerite Gobin, est sa seule héritière)., 1er juin 1809; MC/ET/X/889
      Origine de l'information:
      Philippe Bertholet, Études et notaires parisiens en 1803, Paris Association des notaires du Châtelet, 2004 [594 actes] (voir contexte dans le Plan d’orientation général - Notaires de Paris, guides thématiques du Minutier).
      Date de création de la notice: 2006
      notoriété; Gobin, Nicolas Jean Baptiste; Gobin, Marguerite; notaire
  - Minutes. 1809, juillet - 1809, septembre, juillet 1809 - septembre 1809; MC/ET/X/890
  - Minutes. 1809, octobre - 1809, décembre, octobre 1809 - décembre 1809; MC/ET/X/891
  - Minutes. 1810, janvier - 1810, mars, janvier 1810 - mars 1810; MC/ET/X/892
  - Minutes. 1810, avril - 1810, juin, avril 1810 - juin 1810; MC/ET/X/893
    - Inventaire après décès de Jean-Baptiste Blin de Fontenay, peintre ordinaire du roi en son académie, dressé dans une chambre au premier étage de la maison sise rue de Matignon où demeure Claude Chocquet, ébéniste du duc d'Orléans, chez qui la veuve dudit Fontenay est venue demeurer dès le 16 janvier, ayant été obligée de quitter l'appartement qu'elle occupait avec son mari aux galeries du Louvre, à la requête de Marie-Anne Chocquet, épouse du défunt, en son nom et comme tutrice de leurs enfants mineurs: Jean-Baptiste et Marie-Catherine, à la requête aussi d'Étienne Baillon, maître horloger, demeurant rue de Richelieu, comme tuteur de Charlotte et Françoise Blin de Fontenay, filles mineures du défunt et de Charlotte Legroux sa première femme, en présence de Claude Tallot, maître doreur, demeurant rue de l'Échelle, subrogé tuteur des quatre mineurs et curateur de l'enfant posthume dont la veuve est enceinte. 5 feuillets., 22 janvier 1731; MC/ET/X/893
      À noter la pauvreté de l'ameublement de la chambre où vit la veuve.
      Parmi les papiers (2 feuillets):
      - contrat de mariage Fontenay-Chocquet, 24 janvier 1723, Billeheu, notaire; (dot: 2.000 livres, douaire: 150 livres de rente). Il est fait mention de l'inventaire après décès de Charlotte Legroux, première femme du défunt, dressé le 16 décembre 1722 par le même notaire.
      - acte sous seing privé, en date du 22 juillet 1730, signé Perrot par lequel le soussigné déclare qu'il a eu entre les mains un billet du sieur Dubourg du montant de 3.000 livres pour solde du prix des ouvrages faits en 1723 et 1724.
      - mention du don fait par Charlotte Legay, veuve de Nicolas Malvillain, écuyer, valet de chambre du roi, receveur des tailles à Saint-Jean-d'Angély, à la fille aînée du premier lit dudit Fontenay, sa filleule, de la somme de 300 livres pour lui faire apprendre le métier de couturière ou de lingère.
      Dettes actives: Marie-Anne Chocquet, veuve dudit Fontenay, déclare qu'il est dû à la succession 1.250 livres pour travaux exécutés pour le roi par le défunt en 1725, somme à recevoir du trésorier des bâtiments 'quand l'ordonnance en aura été délivrée', et encore 622 livres, pour travaux faits en 1723 et 1724, pour solde de 722 livres, montant de l'ordonnance.
      Dettes passives: à noter, au sieur Dijon, marchand de couleurs, 42 livres 18 sols, dettes à divers fournisseurs, aux maîtres de pension des enfants du premier lit, au 'nourricier' d'un des enfants du second lit, etc. La veuve déclare que son mari l'ayant laissée à son décès sans deniers comptants, 'pour subvenir aux besoins les plus pressants d'elle et de ses enfants, même de ceux du premier lit, elle a vendu les hardes étant à l'usage du défunt dont elle a reçu 72 livres'.
      [TABLEAUX].
      Cinq tableaux dont quatre sans bordures, peints sur toile: un Pot de Fleurs, inachevé, deux paysages, Saint-Pierre (bordure bois doré), un Nègre, avec une petite toile sur son châssis et une toile dans son châssis de sapin, le tout ... 10 l.
      Cinq portefeuilles de différentes grandeurs contenant des dessins et des estampes, avec des 'ustenciles de peinture' et plusieurs pinceaux, une vieille caisse de bois blanc et deux chevalets, un guéridon de bois blanc et deux gonds de fer, le tout ... 3 l.
      Documents du Minutier central concernant l'histoire de l'art (1700-1750), par Mireille Rambaud, tome II [études I à X, soit 2357 actes], Paris, Archives nationales, 1971, p. 217 (instrument de recherche imprimé dématérialisé, certaines notices sont plus détaillées dans la version intégrale accessible en ligne par la rubrique 'Autres instruments de recherche', voir contexte dans le Plan d’orientation général - Notaires de Paris, guides thématiques du Minutier).
      Date de révision: 2011
      Date de création de la notice: 2009
      Documents du Minutier central concernant l'histoire de l'art (1700-1750), par M. Rambaud, tome II, Paris, Archives nationales, 1971, CVI-1298 p.
  - Minutes. 1810, juillet - 1810, août, juillet 1810 - août 1810; MC/ET/X/894
  - Minutes. 1810, septembre - 1810, octobre, septembre 1810 - octobre 1810; MC/ET/X/895
  - Minutes. 1810, novembre - 1810, décembre, novembre 1810 - décembre 1810; MC/ET/X/896
  - Minutes. 1811, janvier - 1811, mars, janvier 1811 - mars 1811; MC/ET/X/897
  - Minutes. 1811, avril - 1811, mai, avril 1811 - mai 1811; MC/ET/X/898
  - Minutes. 1811, juin - 1811, août, juin 1811 - août 1811; MC/ET/X/899
  - Minutes. 1811, septembre - 1811, octobre, septembre 1811 - octobre 1811; MC/ET/X/900
  - Minutes. 1811, novembre - 1811, décembre, novembre 1811 - décembre 1811; MC/ET/X/901
  - Minutes. 1812, janvier - 1812, mars, janvier 1812 - mars 1812; MC/ET/X/902
  - Minutes. 1812, avril - 1812, juin, avril 1812 - juin 1812; MC/ET/X/903
    - Contrat de mariage entre Robert Denis JACOB demeurant rue Saint-Martin, paroisse Saint-Laurent, diocèse de Paris, Ancien cavalier de la maréchaussée et Marie Jeanne Pointillon, demeurant rue Saint-Martin, paroisse de Saint-Laurent, diocèse de Paris., 12 février 1787; MC/ET/X/903
      Mariages à Paris en 1787 (3196 actes), par Delphine Dubois, Sandrine Dumas-Lefaure, Catherine Gauthier, 1994 (base de données migrée: voir contexte dans le Plan d’orientation général - Notaires de Paris, guides thématiques du Minutier).
      Date de création de la notice: 2002
      contrat de mariage; Saint-Martin (rue); Saint-Laurent (paroisse); Jacob, Robert-Denis; Pointillon, Marie-Jeanne
  - Minutes. 1812, juillet - 1812, août, juillet 1812 - août 1812; MC/ET/X/904
  - Minutes. 1812, septembre - 1812, octobre, septembre 1812 - octobre 1812; MC/ET/X/905
  - Minutes. 1812, novembre - 1812, décembre, novembre 1812 - décembre 1812; MC/ET/X/907
  - Minutes. 1813, janvier - 1813, février, janvier 1813 - février 1813; MC/ET/X/908
  - Minutes. 1813, mars - 1813, avril, mars 1813 - avril 1813; MC/ET/X/909
  - Minutes. 1813, mai - 1813, juin, mai 1813 - juin 1813; MC/ET/X/910
  - Minutes. 1813, juillet - 1813, septembre, juillet 1813 - septembre 1813; MC/ET/X/911
  - Minutes. 1813, octobre - 1813, décembre, octobre 1813 - décembre 1813; MC/ET/X/912
  - Minutes. 1814, janvier - 1814, février, janvier 1814 - février 1814; MC/ET/X/913
  - Minutes. 1814, mars - 1814, mai, mars 1814 - mai 1814; MC/ET/X/914
  - Minutes. 1814, juin - 1814, juillet, juin 1814 - juillet 1814; MC/ET/X/915
  - Minutes. 1814, août, août 1814; MC/ET/X/916
  - Minutes. 1814, septembre - 1814, octobre, septembre 1814 - octobre 1814; MC/ET/X/917
  - Minutes. 1814, novembre - 1814, décembre, novembre 1814 - décembre 1814; MC/ET/X/918
  - Minutes. 1815, janvier - 1815, février, janvier 1815 - février 1815; MC/ET/X/919
  - Minutes. 1815, mars - 1815, avril, mars 1815 - avril 1815; MC/ET/X/920
  - Minutes. 1815, mai - 1815, juillet, mai 1815 - juillet 1815; MC/ET/X/921
  - Minutes. 1815, août - 1815, octobre, août 1815 - octobre 1815; MC/ET/X/922
  - Minutes. 1815, novembre - 1815, décembre, novembre 1815 - décembre 1815; MC/ET/X/923
  - Minutes. 1816, janvier, janvier 1816; MC/ET/X/924
    - Contribution entre les créanciers de Mr et Mme Deligny. A la suite, du 5 février 1816, quittance par Henri Joseph Delachaussée, ancien secrétaire de la reine, rue d'Orléans Saint-Marcel, n° 11, à la veuve Deligny., 24 janvier 1816 - 5 février 1816; MC/ET/X/924
      Actes signalés par Thierry Boudignon, 2003-2012 (base de données migrée: voir contexte dans le Plan d’orientation général - Notaires de Paris, guides thématiques du Minutier).
      Date de révision: 2010
      Date de création de la notice: 2003
      Orléans (rue d'); Delachaussée, Henri Joseph; Deligny (famille); secrétaire
  - Minutes. 1816, février - 1816, mars, février 1816 - mars 1816; MC/ET/X/925
    - Transport de créance par Henri Joseph Delachaussée, ancien secrétaire de la reine, rue d'Orléans Saint-Marcel, n° 11, à Arnaud Rafy., 7 février 1816; MC/ET/X/925
      cession; Orléans (rue d'); Delachaussée, Henri Joseph; Rafy, Arnaud; secrétaire
  - Minutes. 1816, avril, avril 1816; MC/ET/X/926
  - Minutes. 1816, mai - 1816, juin, mai 1816 - juin 1816; MC/ET/X/927
  - Minutes. 1816, juillet, juillet 1816; MC/ET/X/928
  - Minutes. 1816, août - 1816, octobre, août 1816 - octobre 1816; MC/ET/X/929
  - Minutes. 1816, novembre - 1816, décembre, novembre 1816 - décembre 1816; MC/ET/X/930
  - Minutes. 1817, janvier - 1817, février, janvier 1817 - février 1817; MC/ET/X/931
  - Minutes. 1817, mars - 1817, avril, mars 1817 - avril 1817; MC/ET/X/932
  - Minutes. 1817, mai - 1817, juin, mai 1817 - juin 1817; MC/ET/X/933
  - Minutes. 1817, juillet, juillet 1817; MC/ET/X/934
  - Minutes. 1817, août, août 1817; MC/ET/X/935
  - Minutes. 1817, septembre - 1817, octobre, septembre 1817 - octobre 1817; MC/ET/X/936
  - Minutes. 1817, novembre - 1817, décembre, novembre 1817 - décembre 1817; MC/ET/X/937
  - Minutes. 1818, janvier, janvier 1818; MC/ET/X/938
  - Minutes. 1818, février - 1818, mars, février 1818 - mars 1818; MC/ET/X/939
  - Minutes. 1818, avril, avril 1818; MC/ET/X/940
  - Minutes. 1818, mai, mai 1818; MC/ET/X/941
  - Minutes. 1818, juin, juin 1818; MC/ET/X/942
  - Minutes. 1818, juillet, juillet 1818; MC/ET/X/943
  - Minutes. 1818, août, août 1818; MC/ET/X/944
  - Minutes. 1818, septembre, septembre 1818; MC/ET/X/945
  - Minutes. 1818, octobre - 1818, novembre, octobre 1818 - novembre 1818; MC/ET/X/946
  - Minutes. 1818, décembre, décembre 1818; MC/ET/X/947
  - Minutes. 1819, janvier, janvier 1819; MC/ET/X/948
  - Minutes. 1819, février, février 1819; MC/ET/X/949
  - Minutes. 1819, mars, mars 1819; MC/ET/X/950
  - Minutes. 1819, avril, avril 1819; MC/ET/X/951
  - Minutes. 1819, mai - 1819, juin, mai 1819 - juin 1819; MC/ET/X/952
  - Minutes. 1819, juillet - 1819, août, juillet 1819 - août 1819; MC/ET/X/953
  - Minutes. 1819, septembre, septembre 1819; MC/ET/X/954
  - Minutes. 1819, octobre, octobre 1819; MC/ET/X/955
  - Minutes. 1819, novembre - 1819, décembre, novembre 1819 - décembre 1819; MC/ET/X/956
  - Minutes. 1820, janvier - 1820, février, janvier 1820 - février 1820; MC/ET/X/957
  - Minutes. 1820, mars - 1820, avril, mars 1820 - avril 1820; MC/ET/X/958
  - Minutes. 1820, mai - 1820, juin, mai 1820 - juin 1820; MC/ET/X/959
  - Minutes. 1820, juillet - 1820, août, juillet 1820 - août 1820; MC/ET/X/960
  - Minutes. 1820, septembre - 1820, octobre, septembre 1820 - octobre 1820; MC/ET/X/961
  - Minutes. 1820, novembre - 1820, décembre, novembre 1820 - décembre 1820; MC/ET/X/962
  - Minutes. 1821, janvier - 1821, février, janvier 1821 - février 1821; MC/ET/X/963
- Répertoire(s) de Jean-Baptiste Théodore SENSIER, 22 septembre 1797 - 1825; MC/RE/X/20 - MC/RE/X/27
  - Répertoire. an VI, vendémiaire - 1806, 1er vendémiaire an VI (22 septembre 1797) - 1806; MC/RE/X/20
    Répertoire des notaires Nicolas-Jean-Baptiste Gobin (1er vendémiaire an VI (22 septembre 1797)- 30 septembre 1806), Jean-Baptiste-Théodore Sensier (1er octobre 1806-31 décembre 1806).
    Informations concernant le classement et la cotation:
    Le niveau inférieur de description, quand il existe, correspond aux mentions d'actes contenues dans le répertoire. Parmi celles-ci, certaines peuvent y être décrites, de manière plus ou moins détaillée. Pour consulter l'acte proprement dit, il convient de rechercher la cote au niveau des articles (registre ou liasse) des minutes du notaire (cote de type 'MC/ET').
    - Inventaire après décès de Louis-François Lenglet, rue Saint-Denis, n° 225., 10 octobre 1806
      Mention dans le répertoire du notaire coté:
      MC/RE/X/20
      Informations concernant le classement et la cotation du document:
      Attention: la cote de répertoire (de type 'MC/RE') ne permet pas de consulter la minute de l'acte. ll convient de rechercher la cote de la minute (de type 'MC/ET') au niveau des articles (registre ou liasse) de minutes du notaire.
      L'accès aux images numérisées des pages du répertoire se fait au niveau de description supérieur (' Répertoire du notaire '), rubrique ' Consulter les archives numérisées associées'.
      Base Miriad 2 des inventaires après décès, 1801-1850, par Thierry Boudignon, avec le concours de Marie-France Nivet et du personnel du Minutier central, 1995-2012 (base de données migrée: voir contexte dans le Plan d’orientation général - Notaires de Paris, guides thématiques du Minutier).
      27 décembre 1806, procès-verbal de publication et réception d'enchères du fonds de mercerie de la succession dudit Lenglet.
      inventaire après décès; Saint-Denis (rue); Lenglet, Louis-François; commerçant
    - Inventaire après décès de Pierre Dehautecloque, rue du Temple, n° 14., 22 octobre 1806
      inventaire après décès; Temple (rue du); Dehautecloque, Pierre
    - Inventaire après décès de Jeanne-Françoise Blondeau, épouse de Sulpice Marchand, boulevard Poissonnière, n° 6., 19 novembre 1806
      inventaire après décès; Poissonnière (boulevard); Blondeau, Jeanne-Françoise; Marchand, Sulpice
    - Inventaire après décès de Marie-Françoise Boutmy, épouse de Jean-Henry Collart, rue Bourg l'Abbé, n° 2., 1er décembre 1806
      inventaire après décès; Bourg-l'Abbé (rue du); Boutmy, Marie-Françoise; Collart, Jean-Henry
    - Inventaire après décès de Marie-Louise Presle, veuve d'André Legoupil, rue de l'Echiquier, n° 26., 30 décembre 1806
      inventaire après décès; Echiquier (rue de l'); Presle, Marie-Louise; Legoupil, André
  - Répertoire. 1807, 2 janvier - 1812, 31 octobre, 2 janvier 1807 - 31 octobre 1812; MC/RE/X/21
    - Inventaire après décès de Pierre-Robert Perard, cloître Saint-Jacques de l'hôpital, n° 12., 24 janvier 1807
      MC/RE/X/21
      Date de création de la notice: 2008
      inventaire après décès; Saint-Jacques-de-l'Hôpital (cloître); Perard, Pierre-Robert
    - Inventaire après décès de Marie-Catherine Cheron, épouse de Louis Ledreux, rue de la Chanverrerie, n° 19., 13 février 1807
      inventaire après décès; Chanverrerie (rue de la); Cheron, Marie-Catherine; Ledreux, Louis
    - Inventaire après décès de Jacques Darras, rue Saint-Denis, n° 182., 16 février 1807
      inventaire après décès; Saint-Denis (rue); Darras, Jacques
    - Inventaire après décès de Jean-Baptiste Lejat, rue du Cimetière Saint-Nicolas, n° 13., 26 février 1807
      inventaire après décès; Cimetière-Saint-Nicolas (rue du); Lejat, Jean-Baptiste
    - Inventaire après décès de Joseph-Antoine Villain, rue de Marivaux Saint-Martin, n° 24., 28 février 1807
      inventaire après décès; Marivaux-des-Lombards (rue); Villain, Joseph-Antoine
    - Inventaire après décès de Lucien Lecat, rue Thévenot, n° 12., 3 mars 1807
      inventaire après décès; Thévenot (rue); Lejat, Lucien
    - Inventaire après décès de Laurent Frizon, rue de Vendôme, n° 12., 16 mars 1807
      inventaire après décès; Vendôme (rue de); Frizon, Laurent
    - Inventaire après l'interdiction de Ursule-Adélaïde Motel, veuve de Guillaume-François Grimprel d'Offreville, rue des Fontaines, n° 7., 7 avril 1807
      inventaire après décès; Fontaines (rue des); Motel, Ursule-Adélaïde; Grimpel d'Offreville, Guillaume-François
    - Inventaire après décès de Louis-Denis Barreau, rue de la Grande Truanderie, n° 33., 14 avril 1807
      inventaire après décès; Grande-Truanderie (rue de la); Barreau, Louis-Denis
    - Inventaire après décès de Edmé-Jean Picard., 17 avril 1807
      inventaire après décès; Picard, Edmé-Jean
    - Inventaire après décès de Marie-Rose Boullet, épouse de Jean-Antoine Bettally, grande rue du Faubourg Saint-Antoine, n° 38., 28 avril 1807
      inventaire après décès; Faubourg-Saint-Antoine (rue du); Boullet, Marie-Rose; Bettally, Jean-Antoine
    - Inventaire après décès de Marie-Jeanne Georges, épouse de Jean-Baptiste Lenoble, rue et place de Vanne, cour Saint-Martin, n° 4., 2 mai 1807
      inventaire après décès; Saint-Martin (cour); Georges, Marie-Jeanne; Lenoble, Jean-Baptiste
    - Inventaire après décès de Charles-Henri Daudin, rue Trainée, n° 11., 15 mai 1807
      inventaire après décès; Trainée (rue); Daudin, Charles-Henri
    - Inventaire après décès de Claude Manuel, cloître Saint-Jacques de l'hôpital, n° 15., 15 mai 1807
      inventaire après décès; Saint-Jacques-de-l'Hôpital (cloître); Manuel, Claude
    - Inventaire après décès de Jean Delcan et de Marie-Geneviève Le Crêpe, son épouse, rue de Cléry, n° 58., 25 mai 1807
      inventaire après décès; Cléry (rue de); Delcan, Jean; Le Crêpe, Marie-Geneviève
    - Inventaire après décès de Jean-Jacques Mussard, rue des Grésillons, n° 17., 2 juin 1807
      inventaire après décès; Grésillons (rue des); Mussard, Jean-Jacques
    - Inventaire après décès de Charles Colliard, grande rue du Faubourg Saint-Antoine, n° 166., 12 juin 1807
      inventaire après décès; Faubourg-Saint-Antoine (rue du); Colliard, Charles
    - Inventaire après décès de Louis-Philippe Labide, rue Saint-Lazare, n° 98., 30 juin 1807
      inventaire après décès; Saint-Lazare (rue); Labide, Louis-Philippe
    - Inventaire après décès de Marie-Geneviève Bourdon, veuve de Antoine Pisson, rue de la Petite Tonnellerie, n° 83., 3 juillet 1807
      inventaire après décès; Tonnellerie (rue de la); Bourdon, Marie-Geneviève; Pisson, Antoine
    - Inventaire après décès de Louise-Geneviève Ludet, rue Helvétius, n° 73., 11 juillet 1807
      inventaire après décès; Helvétius (rue); Ludet, Louise-Geneviève
    - Inventaire après l'interdiction de Charlotte Delamanche, veuve de Louis-Charles Jarry, rue de la Clef, n° 21., 16 juillet 1807
      inventaire après décès; Clef (rue de la); Delamanche, Charlotte; Jarry, Louis-Charles
    - Inventaire après décès de Renée Frémont, veuve de Jean Jouy, rue Mouffetard, n° 127., 22 juillet 1807
      inventaire après décès; Mouffetard (rue); Frémont, Renée; Jouy, Jean
    - Inventaire après décès de Alexandre Scheppers, rue des Martyrs, n° 41., 1er août 1807
      inventaire après décès; Martyrs (rue des); Scheppers, Alexandre
    - Inventaire après décès de Françoise-Elisabeth Voguet, épouse de François-Marin Toutain, rue Montmartre, n° 63., 10 août 1807
      inventaire après décès; Montmartre (rue); Voguet, Françoise-Elisabeth
    - Inventaire après décès de Jean-Henri Lainé, rue de la Chanverrerie, n° 12., 27 août 1807
      inventaire après décès; Chanverrerie (rue de la); Lainé, Jean-Henri
    - Inventaire après décès de Adrien Pouchin, rue Boudreau, n° 10., 8 septembre 1807
      inventaire après décès; Boudreau (rue); Pouchin, Adrien
    - Inventaire après décès de Claudine Perrussel, veuve de Louis Lemière., 3 octobre 1807
      inventaire après décès; Perrussel, Claudine; Lemière, Louis
    - Inventaire après décès de Catherine-Adélaïde Carpentier, épouse de Claude-Philippe Gautheron, rue Aumaire, n° 40., 6 octobre 1807
      inventaire après décès; Aumaire (rue); Carpentier, Catherine-Adélaïde; Gautheron, Claude-Philippe
    - Inventaire après décès de Madeleine-Françoise Bourdon, épouse de René-Louis Thuillier, rue de la Réunion, n° 36., 20 octobre 1807
      inventaire après décès; Réunion (rue de la); Bourdon, Madeleine-Françoise; Thuillier, René-Louis
    - Procès-verbal pour faire inventaire après décès de Nicolas Silenbourg., 13 novembre 1807
      inventaire après décès; Silenbourg, Nicolas
    - Inventaire après décès de Marie-Victoire Hubert, épouse de Jacques Bourgeois, employé, rue Saint-Denis, n° 242., 30 janvier 1808
      inventaire après décès; Saint-Denis (rue); Hubert, Marie-Victoire; Bourgeois, Jacques
    - Inventaire après décès de Marie-Thérèse-Alexis Nizot, veuve de Claude-François Cheviron., 18 février 1808
      inventaire après décès; Nizot, Marie-Thérèse-Alexis; Cheviron, Claude-François
    - Inventaire après décès de Julien-Paul Landais., 23 février 1808
      inventaire après décès; Landais, Julien-Paul
    - Inventaire après décès de Jean-Frédéric Perregaux, sénateur., 25 février 1808
      inventaire après décès; Perregaux, Jean-Frédéric; sénateur
    - Inventaire après décès de Anne-Victoire Force, épouse de Lazare Asseline, pâtissier, rue du Faubourg Saint-Denis, n° 28., 22 mars 1808
      inventaire après décès; Faubourg-Saint-Denis (rue du); Force, Anne-Victoire; Asseline, Lazare; pâtissier
    - Inventaire après décès de Marie-Marguerite Maille, épouse de Philibert Gabereau, marchand de vins., 24 mars 1808